# 房地产企业销售未完工开发产品特定业务计算的纳税调整额

提问人：安好 时间：2019-06-21 10:23:08
请教陈版及各位老师：
1. 房地产企业销售未完工开发产品特定业务计算的纳税调整额，这部分在汇算清缴时是调增应纳税所得额，不是作为预缴所得税处理，那么会计上要如何做分录呢？贷方是应交税费——应交所得税，借方应该是递延所得税资产、已交税费（明细不同）还是其他资产类科目？
2. 如果房地产企业当年有预收账款，但汇算清缴结果是亏损不需要缴纳企业所得税，这时候按预计毛利额计算的企业所得税是否需要做分录？
谢谢！

回答人：chenyiwei
这两种情况，税法都认为不是预缴所得税。所以不应简单地挂账 “应交税费” 借方，而是应同时做两笔分录：
1 、按税法规定本期应缴纳的税额（含这部分预收账款的计税毛利计入应纳税所得额导致的应纳税额）借：所得税费用——当期所得税费用，贷：应交税费——应交企业所得税。
2 、在满足递延所得税资产确认条件的前提下，就上述计税毛利额产生的可抵扣暂时性差异确认递延所得税资产：借：递延所得税资产，贷：所得税费用——递延所得税费用。
可参考：《瑞华研究 2010 ～ 2016 汇编》之 “问题 2-3-32（房地产开发企业就预收账款缴纳的企业所得税和流转税费的列报）”。
但是，对此问题，证监会的监管口径是认为应体现在 “应交税费” 的借方，即视同预缴税款。对属于证监会监管范围内的企业，也可以采用证监会的监管意见处理。